

\vspace{3.5em}
\noindent \begin{minipage}{\textwidth}
\stepcounter{mallinumber}
\noindent \textbf{Tüüpsõnamall \arabic{mallinumber}\,\vadja{läkine}}\\

\begin{sideways}
\begin{tabular}{l l}
muutvormimall & tunnused \\
\hline
\underline{läkin}\,$\oplus$\,e & \textsc{ sg nom } \\
\underline{läkin}\,$\oplus$\,ä & \textsc{ sg gen } \\
\underline{läkin}\,$\oplus$\,ä & \textsc{ sg par } \\
\underline{läkin}\,$\oplus$\,äse & \textsc{ sg ill } \\
\underline{läkin}\,$\oplus$\,ez & \textsc{ sg ine } \\
\underline{läkin}\,$\oplus$\,ess & \textsc{ sg ela } \\
\underline{läkin}\,$\oplus$\,elle & \textsc{ sg all } \\
\underline{läkin}\,$\oplus$\,ell & \textsc{ sg ade } \\
\underline{läkin}\,$\oplus$\,elt & \textsc{ sg abl } \\
\underline{läkin}\,$\oplus$\,essi & \textsc{ sg tra } \\
\underline{läkin}\,$\oplus$\,essaa & \textsc{ sg ter } \\
\underline{läkin}\,$\oplus$\,eka & \textsc{ sg com } \\
\underline{läkin}\,$\oplus$\,ed & \textsc{ pl nom } \\
\underline{läkin}\,$\oplus$\,eje & \textsc{ pl gen } \\
\underline{läkin}\,$\oplus$\,eit & \textsc{ pl par } \\
\underline{läkin}\,$\oplus$\,eise & \textsc{ pl ill } \\
\underline{läkin}\,$\oplus$\,eiz & \textsc{ pl ine } \\
\underline{läkin}\,$\oplus$\,eiss & \textsc{ pl ela } \\
\underline{läkin}\,$\oplus$\,eille & \textsc{ pl all } \\
\underline{läkin}\,$\oplus$\,eill & \textsc{ pl ade } \\
\underline{läkin}\,$\oplus$\,eilt & \textsc{ pl abl } \\
\underline{läkin}\,$\oplus$\,eissi & \textsc{ pl tra } \\
\underline{läkin}\,$\oplus$\,eissaa & \textsc{ pl ter } \\
\underline{läkin}\,$\oplus$\,eika & \textsc{ pl com } \\
\end{tabular}
\end{sideways}
\captionof{table}{Tüüpsõnamall \arabic{mallinumber}\,\vadja{läkine} ekstraheeritud muutvormimallid.}
\label{tab:tüüpsõnamall-läkine}

\end{minipage}

 
\vspace{1em}
\noindent Tüüpsõnamall \vadja{läkine} hõlmab vormisõnastikus 2 lekseemi: \vadja{\underline{läkin}e} ja \vadja{\underline{dääd}e}.
